【裁判字號】    95,交訴,140
【裁判日期】    951106
【裁判案由】    公共危險
【裁判全文】
臺灣板橋地方法院刑事判決             95年度交訴字第140號
公  訴  人  臺灣板橋地方法院檢察署檢察官
被      告  乙○○
上列被告因公共危險案件，經檢察官提起公訴（95年度偵字第16
221 號），被告於本院準備程序中就被訴事實為有罪之陳述，經
告知被告簡式審判程序之旨，並聽取當事人之意見後，合議庭裁
定由受命法官獨任進行簡式審判程序，判決如下：
    主  文
乙○○駕駛動力交通工具肇事，致人受傷而逃逸，處有期徒刑柒
月，緩刑貳年。
    事  實
一、乙○○於民國95年6 月9 日7 時40分許，駕駛車牌號碼DD─
    0115號自用小客車，沿臺北縣永和市○○路○ 段由北往南方
    向行駛，途經保福路3 段與環河西路2 段交岔路口，本應注
    意行經設有閃光黃燈號誌路口左轉時，應減速接近，並隨時
    注意車前狀況，且左轉彎時，轉彎車應讓直行車先行，而依
    當時日間光線正常，柏油路面無缺陷，道路亦無障礙物，視
    距良好，並無不能注意之情事，竟未注意車前狀況，復未減
    速而貿然以時速20至30公里之速度欲左轉至環河西路2 段往
    中和市方向行駛，適有甲○○騎乘車牌號碼K3K ─809 號重
    型機車搭載王元利，自環河西路2 段由西往東往永和市方向
    （起訴書誤植為往中和市方向）行駛，亦疏未注意其行進方
    向為閃光黃燈，應減速接近，注意安全並小心通過，仍以30
    至40公里之速度行駛而至，導致兩車相撞及，甲○○因而人
    車倒地，並有頭部外傷、臉部位之開放性傷口、兩側肘及左
    側膝之表淺損傷、磨損或擦傷等傷害（過失傷害部分未據甲
    ○○提出告訴），乙○○明知汽車駕駛人駕駛汽車肇事致人
    受傷，應即採取救護或其他必要之措施，不得駛離，而其於
    肇事後，見甲○○受有傷害，竟未為下車採取救護或為必要
    之安全措施，並報警處理，猶基於肇事逃逸之故意，駕駛上
    開自小客車逕行離開現場，嗣經甲○○記下其所駕車輛車號
    報警，始循線查獲。
二、案經臺北縣政府警察局永和分局報臺灣板橋地方法院檢察署
    檢察官偵查起訴。
    理  由
一、訊據被告林俐玲對於上揭肇事逃逸之情節均供認不諱，核與
    證人即被害人甲○○於警詢及偵查中之指述及證人王元利於
    警詢時之證述情節相符，並有道路交通事故現場圖（含草圖
    ）、調查報告表(一)(二)及驗傷診斷證明書、道路交通事故肇事
    人自首情形紀錄表各一件附卷足稽，並有現場及事故後車損
    照片共18張附卷足佐。被告自白核與事實相符，堪予採信（
    至於被害人甲○○未注意其行進方向係閃光黃燈，應減速接
    近，注意安全並小心通過，仍以30至40公里之高速冒然前行
    ，致兩車相撞及，亦有過失，惟仍不能因被害人甲○○之過
    失，而解免被告肇事逃逸之罪責）。本件事證明確，被告犯
    行堪以認定，自應依法論科。
二、核被告林俐玲駕車肇事致人受傷後逃逸之行為，係犯刑法第
    185 條之4 之肇事逃逸罪（又本件被害人甲○○所受之傷勢
    ，尚未至無自救力之程度甚明，與刑法第294 條第1 項之遺
    棄罪係對無自救力之人為遺棄之必要不符，尚不另構成該罪
    ，併此敘明）。爰審酌被告並無前科（有臺灣高等法院被告
    前案紀錄表在卷可佐），其品行、智識程度、犯罪之手段、
    告訴人受傷情況尚屬輕微，且就過失傷害部分已與告訴人成
    立和解並已賠償其損害（有和解書一件足佐）等及其他一切
    情狀，量處如主文所示之刑。
三、次按刑法第74條業於94年2 月2 日以華總一義字第09400014
    901 號令修正公布，並自95年7 月1 日起施行；如犯罪在新
    法施行前，裁判在新法施行後，緩刑之宣告，應適用新法第
    74條之規定（參照最高法院95年第8 次刑事庭會議決議）。
    查被告未曾受有期徒刑以上之宣告，有前述臺灣高等法院被
    告前案紀錄表在卷可考，其年紀尚輕，且有正當職業，此因
    一時有欠考量，偶罹刑典，且事後坦承犯行，並與被害人達
    成和解已如前述，經此偵審程序並科刑之教訓後，應知警惕
    ，信無再犯之虞，本院認前開對被告所宣告之刑，以暫不執
    行為適當，爰依新刑法第2 條第1 項但書規定，依修正後刑
    法第74條第1 項第1 款之規定，諭知被告緩刑2 年，以勵自
    新。
四、末按除被告所犯為死刑、無期徒刑、最輕本刑為三年以上有
    期徒刑之罪或高等法院管轄第一審案件者外，於前條第一項
    程序進行中，被告先就被訴事實為有罪之陳述時，審判長得
    告知被告簡式審判程序之旨，並聽取當事人、代理人、辯護
    人及輔佐人之意見後，裁定進行簡式審判程序，刑事訴訟法
    第273 條之1 第1 項定有明文。查本件被告涉犯之罪，法定
    本刑非最輕本刑為三年以上有期徒刑之罪，且被告就被訴事
    實為有罪之陳述，經告知被告簡式審判程序之旨，被告及公
    訴人對於本件改依簡式審判程序審理亦均表示無意見，是本
    院即依前揭刑事訴訟法規定，裁定本件進行簡式審判程序，
    附此敘明。
據上論斷，應依刑事訴訟法第273 條之1 第1 項、第299 條第1
項前段，刑法第2 條第1 項、第185 條之4 ，第74條第1 項第1
款，判決如主文。
本案經檢察官朱學瑛到庭執行職務。
中    華    民    國    95    年    11    月    6     日
                  交通法庭法  官  蕭胤瑮
上列正本證明與原本無異。
如不服本判決，應於判決送達後十日內向本院提出上訴狀（應附
繕本），上訴於臺灣高等法院。
                          書記官  黃炎煌
中    華    民    國    95    年    11    月    7     日
附錄本案論罪科刑法條全文：
刑法第185條之4
駕駛動力交通工具肇事，致人死傷而逃逸者，處六月以上五年以
下有期徒刑。


司法院資訊處製作；財團法人民間司法改革基金會備份。
